【裁判字號】    92,交聲,640
【裁判日期】    920710
【裁判案由】    違反道路交通管理處罰條例聲明異議
【裁判全文】
臺灣臺北地方法院交通事件裁定                    九十二年度交聲字第六四○號
    異 議 人 即
    受 處 分 人  甲○○
右列異議人即受處分人因違反道路交通管理處罰條例案件，對於交通部公路總局台北
區監理所中華民國九十二年五月七日所為之處分（原處分案號：北監自裁字第駕裁４
０─ＱＤ0000000號）聲明異議，本院裁定如左：
        主  文
異議駁回。
        理  由
一、按行車速度，依標誌或標線之規定，無標誌或標線者，在郊外道路，時速不得超
    過六十公里，道路交通安全規則第九十三條第一項第一款定有明文。又汽車駕駛
    人，行車速度，超過規定之最高時速，處新台幣（以下同）一千二百元以上二千
    四百元以下罰鍰；另按本條例關於車輛所有人之處罰，如應歸責於車輛駕駛人者
    ，處罰車輛駕駛人，道路交通管理處罰條例第四十條第一項、第八十五條第二項
    分別定有明文。而汽車駕駛人違反道路交通管理處罰條例第四十條第一項者，除
    依原條款處罰鍰外，並予記違規點數一點，道路交通管理處罰條例第六十三條第
    一項第一款亦定有明文。
二、本件受處分人即異議人甲○○於九十二年三月十七日下午十二時五十三分許，駕
    駛科風股份有限公司所有車號Ｓ９－７７１０號自用小客貨車，行經宜蘭縣台九
    省道九八公里處，該處時速限制為六十公里，竟以時速七十六公里之速度超速行
    駛，經宜蘭縣警察局羅東分局利用電腦雷達自動照相測速器照相採證後，以受處
    分人有違反前揭道路交通管理處罰條例第四十條第一項規定之行為掣單舉發，俟
    受處分人於舉發通知單上所載之應到案日期前向原處分機關提出申訴，並告以受
    處分人即為實際之汽車駕駛人，經原處分機關請舉發單位即宜蘭縣警察局羅東分
    局調查結果，仍認受處分人有前開違規行為，原處分機關乃以「駕駛人行車速度
    ，超過規定之最高時速未滿二十公里」之違規事實，並依道路交通管理處罰條例
    第四十條第一項、第六十三條第一項第一款（原處分機關漏引第一款，應予更正
    ）、第八十五條第二項及違反道路交通管理事件統一裁罰基準表之規定，於九十
    二年五月七日裁處受處分人即異議人罰鍰一千七百元並予記違規點數一點。
三、受處分人於聲明異議狀內，矢口否認有何違反道路交通管理處罰條例規定之行為
    ，辯稱：舉發照片中道路之邊線何在及車輛與道路邊線距離若干，尚有疑問；另
    該車輛乃係靜止停放於路旁，何來超速一事，該測速器之正確性顯有疑問、該違
    規照片疑係使用電腦合成及駕駛座為測速框架所遮擋云云。經查：本件受處分人
    駕駛上開車輛，通過前開路段超速違規之事實，業有宜蘭縣警察局羅東分局警羅
    交訴字第○九二○○一二六四六號函及採證照片一紙在卷足憑。且本件違規採證
    之雷達測速儀器，係經濟部標準檢驗局檢驗合格之儀器，當有汽車超速行駛經過
    該處，該測速器即會受感應而拍照採證，其測試檢定結果之準確性應堪認定，受
    處分人稱該照片有電腦合成之嫌係屬臆測之詞；另其稱駕駛座為測速框架遮擋，
    惟此與前開超速違規之事實並無關聯，無法因而排除受處分人超速行駛之違規事
    實。從而，本院依前開現場採證照片及現存之卷內資料已得有受處分人確有上開
    違規行為之心證，且本件卷存證據資料內並無任何積極證據足以證明原舉發單位
    所為之舉發有何違法或不當之處，使本院對違規之事實產生任何合理之懷疑，況
    交通警察撤單舉發違反道路交通管理處罰條例所列之違規事實，本質上為行政處
    分，係公務員基於職務上之權力，依法就特定之具體事件所為之具公法上效果之
    單方面行政行為，基於公務員違公法上行為具有公信力之原則，該行政行為當可
    被推定為真正，其具以依法處分之事實認定亦為正確無誤。本件異議人未能提出
    證據以資證明其確無違規行為，僅空言辯稱在案發時地未違規云云，其論旨即無
    可採信，本件事證明確，異議人之違規行為堪以認定。
四、綜上所述，受處分人確有在前揭時地行車速度超過規定之最高時速未滿二十公里
    之違規行為，從而原處分機關依前揭道路交通管理處罰條例第四十條第一項、第
    六十三條第一項第一款、第八十五條第二項、違反道路交通管理事件統一裁罰基
    準及處理細則及前揭基準表之規定，裁處受處分人罰鍰一千七百元並予記違規點
    數一點，核無違誤，本件受處分人之異議為無理由，自應將其異議駁回。
據上論斷，應依道路交通案件處理辦法第十九條，裁定如主文。
中      華      民      國      九十二      年      七    月    十      日
                                臺灣臺北地方法院交通法庭
                                      法  官  蔡  如  琪
右正本證明與原本無異。
如不服本裁定，應於送達後五日內，向本院提出抗告狀。
                                      書記官  黃  鈴  容
中      華      民      國      九十二      年      七    月    十      日


司法院資訊處製作；財團法人民間司法改革基金會備份。
